

Muhamad Luthfi Amrullah

Bandung, Jawa Barat, 40151 | +62 851 5546 2340 | mluthfiamrullah@gmail.com

Tentang Saya

Saya Muhamad Luthfi Amrullah, lulusan Teknik Komputer Jaringan, SMK Indonesia raya tahun 2016. Dan saat ini saya Mahasiswa semester akhir di Universitas Nasional Pasim dengan jurusan Teknik informatika, Memiliki pengalaman sebagai Junior Frontend developer di PT SEMAI SOLUSI TEKNOLOGI

Kemampuan & Kompetensi

• HTML

TailwindCSS

CSS

Bootstrap

JAVASCRIPT

Vue JS

Pengalaman Kerja

Geoffmax footwear (Bandung, Indonesia)

Quality Control (Januari 2019 - Maret 2019)

 Membantu pengecekan stock gudang dan penyimpanan barang masuk ataupun keluar, serta memastikan barang tersebut dalam keadaan Good Quality

Axer Motor (Bandung, Indonesia)

Owner Online shop (Februari 2020 – Februari 2021)

- Memimpin bisnis dengan omset Rp.1.800.000 per bulan dan sukses memasarkan serta menjual > 5 jenis produk secara online ataupun offline ke puluhan pelanggan
- Menjadi garda terdepan dalam pelayanan konsumen dengan aktif mengunjungi konsumen dan menangani ratusan pesanan produk setiap hari.
- Bertanggung jawab dalam Kepuasan pembeli khususnya daerah Bandung dengan aktif mengunjungi konsumen setiap hari dan Bertanggung jawab pengemasan dan pengiriman produk ke seluruh wilayah Indonesia lewat pengantaran tepat waktu untuk menjamin kepuasan pengguna.

PT KARYA INOVASI SUKSES (Bandung, Indonesia)

Freelance Web Developer(Februari 2022 – Maret 2022)

• Implementasi Module untuk ERP dengan framework Quasar dengan Lumen Framework

PT SEMAI SOLUSI TEKNOLOGI (Bandung, Indonesia)

Junior FrontendDeveloper (Februari 2022 – Saat ini)

- Mengimplementasikan konsep atau desain web menggunakan bahasa pemrograman seperti HTML, CSS, dan JavaScript.
- Menggunakan framework Vue JS dan Tailwind CSS serta Template Dashboard.
- Megkomsumsi API dari backend dengan Axios

Pendidikan

SMK INDONESIA RAYA (2014-2017)